臺灣桃園地方法院刑事判決　　　　　　　　　　　　　九十年度易字第一九七七號
　　公　訴　人　臺灣桃園地方法院檢察署檢察官
　　被　　　告　丁○○
右列被告因竊盜案件，經檢察官提起公訴（九十年度偵字第一０九六０號），本院判
決如左：
    主  文
丁○○連續攜帶兇器竊盜，處有期徒刑捌月。
    事  實
一、丁○○因平日所使用之交通工具故障及欠缺金錢花用，竟基於意圖為自己不法所
    有之概括犯意，連續於如附表編號一至二所示之時、地，分別以如附表編號一至
    二所示之犯罪方式，對如附表編號一至二所示之被害人丙○○等人，盜取如附表
    編號一至二所示之財物後據為己有。嗣於如附表編號三所示九十年七月三日上午
    九時許，以附表編號三所示之犯罪方式，進入如附表編號三所示地點屋內行竊時
    ，為屋主乙○○當場發現報警，致該次行竊未能得逞。經警到場處理後，因查覺
    丁○○當日所騎乘如附表編號二所示之機車，及其上所懸掛之如附表編號一所示
    之車牌，均係失竊物品，而查獲上情，並扣得與本案無關連之鑰匙二把及吸食器
    一組。
二、案經桃園縣警察局八德分局報告臺灣桃園地方法院檢察署檢察官偵查起訴。
    理  由
一、訊據被告就如附表編號一、二所示之犯罪事實均坦承不諱，核與證人即附表編號
    一所示之被害人丙○○及證人即附表編號二所示被害人戊○○於警、偵訊時指訴
    失竊情節相符（偵查卷第十二頁背面、第十三頁背面、第三十四頁背面、第三十
    五頁），並有丙○○、戊○○立具之贓物領據共二紙及車輛竊盜、車牌失竊資料
    個別查詢報表—查詢車輛認可資料共二紙附卷可稽（偵查卷第十七至十八頁、第
    二十一至二十二頁參照），被告就附表編號一、二所示竊盜犯行之自白顯與事實
    相符。至被告雖坦承曾於如附表編號三所示之時間，未經許可進入如附表編號三
    所示之地點，惟矢口否認此部分竊盜犯行，辯稱：當時係要去找乙○○，發覺一
    樓鐵門未鎖，才未按門鈴進入屋內，甫進門，即在一樓樓梯下看見從二樓下來的
    乙○○、甲○○，雙方並發生爭執，當日其並未進入乙○○、甲○○二人父親房
    內云云。惟查：
  （一）證人即屋主甲○○於警訊時證稱：當時與其兄乙○○聽見一樓有聲音，即共
        同下樓察看，發覺一樓父親房門被打開，且房內衣物及箱子皆被翻過，嫌犯
        當時應係從一樓鐵門進入等語（偵查卷第十頁背面參照），且證人即屋主乙○○亦於偵訊時證稱當日係見被告在其父親翻動物品，並佯稱係要找一片Ｃ
        Ｄ等語，其並於本院九十年十月三十一日調查時證稱：「‧‧‧，而在九十
        年七月三日被告帶著一大袋廣告紙到我家，當時雖然我不在家，但是因為我
        的家人認識他，所以被告還是將那袋廣告紙先寄放在我家，隔天也就是查獲
        當天，被告一早八點多先來我家按門鈴，我因為不想跟被告打交道，我就要
        我弟弟甲○○下樓去幫他開門，並讓被告拿走他那袋廣告紙被告就離開了，
        我弟說，被告離開時他有把大門關上，後來我和我弟弟就一直待在我家二樓
        ，到了早上九點多我在二樓聽見樓下有開關木門的聲音，我就在二樓探頭看
        ，看見位在一樓我父親的房間門外，放了壹張椅子，且我父親的房間燈是亮
        的，我就下樓查看，並打開我父親的房門，就看見被告正在翻床前所放置的
        元寶型盆栽，我父親本來都有放滿五十元零錢在盆栽裡，且我父親房間裡床
        上及抽屜都被翻掀過，被告一看見我就說他要來找刀子，而曾經聽其他朋友
        說過，我刀子都放在父親房間裡，所以他才進來找，我就報警，但是警察一
        直到下午才來。」等語（本院該日訊問筆錄參照），足認被告確於九十年七
        月三日未經同意進入證人乙○○之住處，且進入乙○○父親房內翻找值錢物
        品。雖被告辯稱當日並未進入乙○○父親房內云云，惟查被告於警訊時曾自
        承當日確已進入乙○○父親屋內尋找ＣＤ等語，且證人乙○○、甲○○二人
        與被告間素無怨隙，甚而願意提供住所供被告擱放物品，實無故陷被告入罪
        之可能及必要，而證人乙○○、甲○○二人上開證述亦互合相符，是其等所
        述堪信為真實。被告上開所辯，顯係卸責之詞，不足採信，被告確有進入甲○○父親屋內行竊。
  （二）至證人甲○○雖於警訊時證稱被告當時應係利用椅子，攀爬牆壁，由牆壁與
        牆頂間空隙進入等語，而被告亦曾自承窗戶進入等語。惟查：被告嗣後於本
        院調查時翻異前詞，且證人乙○○於本院調查時亦證稱：於二樓係聽見開關
        木門的聲音，才下樓察看，而其父親的房門係木頭門，當日進入父親房內時
        ，該房門並未上鎖等語，衡之常情，倘被告真係爬窗進入，而尚在搜尋屋內
        物品，其為免遭人發現，當無在離去前即主動將房門打開之必要，足認被告
        當日極有可能係利用該日乙○○父親房門未關之際進入。是既無積極證據足
        資認定被告當日係毀壞踰越該處大門及屋內被害人父親房門或門上窗戶進入
        ，尚難僅因證人甲○○、乙○○二人下樓時，發覺門外有椅子，且氣窗原即
        有破損，即認被告係自該窗爬入。是被告應無毀越門扇、牆垣或其他如窗戶
        等安全設備之情。
    綜上所述，本件事證明確，被告犯行堪以認定，應予依法論科。
二、按刑法第三百二十一條第一項第三款之攜帶兇器竊盜罪，係以行為人攜帶兇器竊
    盜為其加重條件，此所謂兇器，其種類並無限制，凡客觀上足對人之生命、身體
    、安全構成威脅，具有危險性之兇器均屬之，且祇須行竊時攜帶此種具有危險性
    之兇器為已足，並不以攜帶之初有行兇之意圖或確實使用為必要；而螺絲起子為
    足以殺傷人生命、身體之器械，顯為具有危險性之兇器至明，最高法院著有七十
    九年臺上字第五二五三號判例意旨可資參照。本件被告於為如附表編號二所示之
    犯行時，係攜帶一把約十五公分長具危險性之螺絲起子，核其該次所為，係犯刑
    法第三百二十一條第一項第三款攜帶兇器竊盜罪，公訴意旨認被告係犯刑法第三
    百二十條第一項普通竊盜罪，尚有未洽，惟起訴事實相同，爰依法變更起訴法條
    。又其為如附表編號一所示之竊盜犯行，係犯刑法第三百二十條第一項之普通竊
    盜既遂罪。至其為如附表編號三所示之竊盜犯行，則係犯刑法第三百二十條第三
    項、第一項之普通竊盜未遂罪，檢察官雖認被告此部分係犯刑法第三百二十一條
    第一項第二款之踰越窗戶安全設備罪，惟被告進入屋內既係利用被害人乙○○大
    門未鎖而開門進入，即與刑法第三百二十一條第一項第二款毀越門扇、安全設備
    之構成要件相間，是檢察官容有誤會，起訴法條應予變更。被告先後三次竊盜行
    為，時間緊接，雖有攜帶兇器竊盜既遂、普通竊盜既遂及未遂之分，惟其基本構
    成要件相同，顯係基於概括犯意為之，仍應成立連續犯，並依刑法第五十六條之
    規定，論以情節較重之攜帶兇器竊盜既遂罪，並加重其刑。爰審酌被告品行尚佳
    ，係因一時貪念致犯本罪，而竊取所得財物價值非鉅，大致能坦承犯行等一切情
    狀，量處如主文所示之刑。至扣案之鑰匙及吸食器一組等物品，均與本案無關聯
    ，亦非違禁物，本院自無庸宣告沒收。
據上論斷，應依刑事訴訟法第二百九十九條第一項前段、第三百條，刑法第五十六條
、第三百二十一條第一項第三款，判決如主文。
本案經檢察官錢明婉到庭執行職務
中      華      民      國    九十一    年      四      月     三十     日
                              臺灣桃園地方法院刑事第六庭
                                  審判長法  官  周 政 達
                                        法  官  林 春 鈴
                                        法  官  簡 婉 倫
右正本證明與原本無異。
如不服本判決，應於送達後十日內，向本院提出上訴狀。
                                        書記官  王 泰 元
中      華      民      國    九十一    年      四      月   三十     日
三  攜帶兇器而犯之者。
四  結夥三人以上而犯之者。
五  乘火災、水災或其他災害之際而犯之者。
六  在車站或埠頭而犯之者。
前項之未遂罰之。
附表：
┌──┬─────┬────┬────┬─────┬───────┬───
│編號│ 犯罪時間 │犯罪地點│ 被害人 │ 失竊財物 │ 犯 罪 方 式  │所犯法
├──┼─────┼────┼────┼─────┼───────┼───
│ 一 │九十年六月│桃園縣八│ 丙○○ │車號ＲＲＮ│無共犯，乘張樹│刑法第
│    │二十六日下│德市永豐│        │—一０七號│林疏未將機車鑰│百二十
│    │午九時許  │路二二九│        │機車一部  │匙取走之機會，│第一項
│    │          │號前    │        │          │以丙○○所有之│
│    │          │        │        │          │鑰匙發動機車並│
│    │          │        │        │          │竊取，嗣後並持│
│    │          │        │        │          │丙○○所有置放│
│    │          │        │        │          │於該機車置物箱│
│    │          │        │        │          │內之螺絲起子一│
│    │          │        │        │          │把卸下該車車牌│
├──┼─────┼────┼────┼─────┼───────┼───
│ 二 │九十年六月│臺北縣鶯│ 戊○○ │車號ＷＴＦ│無共犯，隨身攜│刑法第
│    │二十六日下│歌鎮中正│        │—四一七號│帶丙○○所有客│百二十
│    │午九時三十│二路一九│        │機車一部  │觀上足對人之生│條第一
│    │分至九時四│二之一號│        │          │命、身體、安全│第三款
│    │十分間某時│前      │        │          │構成威脅，具有│
│    │          │        │        │          │危險性之螺絲起│
│    │          │        │        │          │子，並乘戊○○│
│    │          │        │        │          │疏未將機車鑰匙│
│    │          │        │        │          │取走之機會，先│
│    │          │        │        │          │持上開起子將車│
│    │          │        │        │          │牌卸下，並改懸│
│    │          │        │        │          │掛丙○○所有車│
│    │          │        │        │          │號ＲＲＮ—一０│
│    │          │        │        │          │七號車牌後，將│
│    │          │        │        │          │該車騎走竊取以│
│    │          │        │        │          │供代步，並避免│
│    │          │        │        │          │遭查緝        │
├──┼─────┼────┼────┼─────┼───────┼───
│ 三 │九十年七月│桃園縣八│乙○○之│尚未竊得任│無共犯，利用友│刑法第
│    │三日上午九│德市富榮│父      │何物品即遭│人乙○○住處大│百二十
│    │時許（起訴│街二八０│        │屋主甲○○│門未關妥之機會│第三項
│    │書誤載為下│號三十二│        │查覺      │進入屋內（侵入│第一項
│    │午一時許）│弄一衖六│        │          │住宅部分未據告│
│    │          │號      │        │          │訴），並走進張│
│    │          │        │        │          │貴樹父親屋內翻│
│    │          │        │        │          │找財物，還在翻│
│    │          │        │        │          │找時，即被張貴│
│    │          │        │        │          │樹發覺，未得逞│
│    │          │        │        │          │（公訴人誤認陳│
│    │          │        │        │          │育偉係由房間上│
│    │          │        │        │          │方窗戶攀爬進入│
│    │          │        │        │          │屋內）        │
└──┴─────┴────┴────┴─────┴───────┴───
